【裁判字號】    98,台上,756
【裁判日期】    980430
【裁判案由】    請求給付貨款
【裁判全文】
最高法院民事裁定              九十八年度台上字第七五六號
上  訴  人  乾茂盛國際有限公司
法定代理人  乙  ○
訴訟代理人  謝曜焜律師
被 上訴 人  冠鎰企業有限公司
法定代理人  甲○○
上列當事人間請求給付貨款等事件，上訴人對於中華民國九十七
年十月二十九日台灣高等法院第二審判決（九十七年度上字第五
九號），提起上訴，本院裁定如下：
    主  文
上訴駁回。
第三審訴訟費用由上訴人負擔。
    理  由
按上訴第三審法院，非以原判決違背法令為理由，不得為之。又
提起上訴，上訴狀內應記載上訴理由，其以民事訴訟法第四百六
十九條所定事由提起第三審上訴者，應於上訴狀內表明：原判決
所違背之法令及其具體內容、暨依訴訟資料合於該違背法令之具
體事實。其依同法第四百六十九條之一規定提起上訴者，並應具
體敘述為從事法之續造、確保裁判之一致性或其他所涉及之法律
見解具有原則上重要性之理由。同法第四百六十七條、第四百七
十條第二項分別定有明文。而依同法第四百六十八條規定，判決
不適用法規或適用不當者，為違背法令；依同法第四百六十九條
規定，判決有該條所列各款情形之一者，為當然違背法令。是當
事人提起第三審上訴，如合併以同法第四百六十九條及第四百六
十九條之一之事由為上訴理由時，其上訴狀或理由書應表明該判
決所違背之法令條項，或有關判例、解釋字號，或成文法以外之
習慣或法理等及其具體內容，暨係依何訴訟資料合於該違背法令
之具體事實，並具體敘述為從事法之續造、確保裁判之一致性或
其他所涉及之法律見解具有原則上重要性之理由。如未依上述方
法表明，或其所表明者與上開法條規定不合時，即難認為已合法
表明上訴理由，其上訴自非合法。本件上訴人對於原判決其敗訴
部分提起第三審上訴，雖以該部分判決違背法令為由，惟核其上
訴理由狀所載內容，係就原審認上訴人於民國九十四年六、七月
間向被上訴人訂購貨物三批，另委託其加工胡椒罐一批，積欠貨
款及加工費合計新台幣（下同）一百九十九萬二千四百九十六元
未償。兩造於八十九年四月一日所簽訂內容有稱「合併」之契約
，應係兩造間出資合作之無名契約，而被上訴人於八十九年度至
九十四年度累計虧損達九十一萬三千六百五十元，要無盈餘可供
分配。又被上訴人就系爭十八組模具之殘值二十九萬八千五百元
應賠償上訴人損害，經抵銷後，被上訴人仍得請求一百六十九萬
三千九百九十六元。至上訴人為其餘抵銷抗辯，尚屬無據。從而
被上訴人依買賣及承攬之法律關係，請求上訴人如數給付本息，
洵屬有據等認定事實、取捨證據及解釋契約職權行使，指摘其為
不當，並就原審已論斷者，泛言違法，而非表明該部分判決所違
背之法令及其具體內容，暨依訴訟資料合於該違背法令之具體事
實；亦未具體敘述為從事法之續造、確保裁判之一致性或其他所
涉及之法律見解具有原則上重要性之理由，難認其已合法表明上
訴理由。依首揭說明，應認其上訴為不合法。末查卷附財政部台
灣省北區國稅局淡水稽徵所九十七年七月十六日函覆以被上訴人
八十九年度至九十四年度營利事業所得稅核定課稅所得額計為負
九十一萬三千六百五十元，上訴人提起第三審上訴時指稱被上訴
人自八十七年度至九十四年度盈餘共計二萬二千八百五十四元云
云，顯將不屬兩造出資合作之八十七年度、八十八年度盈餘併算
在內；併此敘明。
據上論結，本件上訴為不合法。依民事訴訟法第四百八十一條、
第四百四十四條第一項、第九十五條、第七十八條，裁定如主文
。
中    華    民    國  九十八  年    四    月   三十   日
                      最高法院民事第七庭
                          審判長法官  劉  福  來
                                法官  陳  國  禎
                                法官  陳  重  瑜
                                法官  吳  麗  女
                                法官  簡  清  忠
      本件正本證明與原本無異
                                      書  記  官
中    華    民    國  九十八  年    五    月   十二   日
                                                      v


司法院資訊處製作；財團法人民間司法改革基金會備份。
